臺灣高等法院交通事件裁定　　　　　　100年度交抗字第241號
抗　告　人
即受處分人　葉可馨
上列抗告人因違反道路交通管理處罰條例案件，不服臺灣板橋地
方法院，中華民國100年1月31日所為裁定（99年度交聲字第4637
號），提起抗告，本院裁定如下：
    主  文
抗告駁回。
    理  由
一、原裁定意旨略以：受處分人葉可馨騎乘車牌號碼LZ6- 372號
    重型機車，於民國（下同）99年11月24日上午10時37分許，
    行經（改制前）臺北縣板橋市○○街152 號前，因機車號牌
    有「以安裝其他器具之方式不能辨識車牌」之交通違規，經
    （改制前）臺北縣政府警察局海山分局埔墘所執勤警員攔停
    ，並填製北縣警交大字第C00000000 號舉發通知單舉發，嗣
    經原處分機關交通部公路總局臺北區監理所板橋監理站查證
    違規屬實，於99年12月20日依道路交通管理處罰條例第13條
    第1 款之規定，以板監裁字第裁41-C00000000號裁決書裁處
    異議人罰鍰3,000元等情，有上開舉發通知單、裁決書、（
    改制前）臺北縣政府警察局海山分局99年12月31日北縣警海
    交裁字第0990054005號函及所附照片1 張、新北市政府警察
    局海山分局100年1 月7日新北警海交裁字第1000000279號函
    各1 份等件在卷可稽，是本件違規事實事證明確。認原處分
    機，裁處抗告人罰鍰3 千元，核無違誤，抗告人聲明異議為
    無理由，應予駁回等語。
二、抗告意旨略以：抗告人所有之機車號牌係遭不知名人士撞斷
    ，事後已用透明膠帶黏好，不致於看不清楚，而抗告人於原
    審所提出之照片，係於99年11月26日以手機所照，之後會補
    上照相日期，以為證明云云。
三、按汽車行駛有損毀或變造汽車牌照、塗抹污損牌照，或以安
    裝其他器具之方式，使不能辨認其牌號之情形者，處汽車所
    有人2,400元以上4,800元以下罰鍰，並責令申請換領牌照或
    改正，道路交通管理處罰條例第13條第1 款定有明文；而依
    道路交通安全規則第2條第1款所定，汽車指在道路上不依軌
    道或電力架線而以原動機行駛之車輛（包括機器腳踏車），
    故機車所有人亦應依上揭規定為之。又汽車於行駛中，其牌
    照係辨識車籍之最重要依據，此乃道路交通管理處罰條例第
    13條第1 款之所由設，旨在辨識車籍、特定車輛，對交通秩
    序之維護及確保道路安全，具有事後規制、追究之功效，俾
    免行為人利用此類動力交通工具從事違法犯紀之行為。
四、經查：抗告人確於前開時、地有前揭之違規事實，有前揭舉
    發通知單、裁決書、（改制前）臺北縣政府警察局海山分局
    99年12月31日北縣警海交裁字第0990054005號函及所附照片
    1張、新北市政府警察局海山分局100年1月7日新北警海交裁
    字第1000000279號函各1 份等件在卷可稽，且抗告人亦不否
    認。抗告人雖執前情置辯，惟觀諸舉發照片所示，膠帶纏繞
    位置係在車牌號碼末2 字即「72」字樣處，抗告人雖以透明
    膠帶纏繞，然因多次覆蓋、纏繞之結果，於經警拍照當時靜
    止狀態及近距離仔細觀看下，客觀上已難一望即知並清楚辯
    別車牌號碼中「7 」之字樣，更遑論若騎乘上開機車於道路
    上，因係行進間具有相當之速度，而非靜止狀態，一般人又
    無法近距離仔細觀看，實難正確辨識該位置之車牌號碼究竟
    為何，揆諸上開規定及說明，應認抗告人使用透明膠帶覆蓋
    、纏繞車牌所致遮蔽「7 」字樣之情形，已達使車牌號碼不
    能辨識之程度。
五、至抗告人提出本件異議所附2 張舉證照片(原審卷第13頁)，
    對照本件警方舉發時拍攝之上開車輛車牌部位照片1張(原審
    卷第8 頁)，兩者關於車牌號碼中數字「7」之辨識程度，相
    去甚遠。抗告人主張其所提2 張舉證照片，係在99年11月16
    日拍攝，未據提出相關事證證明。且警員係於99年11月14日
    拍照舉發，當時車牌確實有上開難以辨識之情形，抗告人所
    提出之2 張照片，設如所辯，係在99年11月16日拍攝，依照
    片觀之，已無透明膠帶多層纏繞覆蓋之情形，自可清晰看見
    車牌號碼。惟抗告人是否違規，應以舉發當時之車牌實況為
    準，不能以事後回復原狀之照片，資為有利之認定。又抗告
    人經濟能力有限，固值同情，但交通主管機關已在裁量範圍
    內，從輕裁處較低罰鍰，是原審裁定並無不當，本件抗告核
    無理由，應予駁回。
六、據上論結，應依道路交通管理處罰條例第89條，刑事訴訟法
    第412條，裁定如主文。
中    華    民    國  100    年    3    月    8      日
            刑事第十七庭  審判長法  官  王炳梁
                                法  官  黃雅芬
                                法  官  陳世宗
以上正本證明與原本無異。
不得再抗告。
                                書記官  李佳穎
中    華    民    國   100    年    3     月    8     日